臺灣臺中地方法院民事判決　　　　　　　99年度訴字第2760號
原　　　告　博宸有限公司
法定代理人　陳宏濬
訴訟代理人　吳桂芬
被　　　告　鄭啟明
上列當事人間請求給付貨款事件，本院於民國100年2月25日言詞
辯論終結，判決如下：
    主      文
被告應給付原告新臺幣柒拾伍萬元，及自民國九十九年十一月一
日起至清償日止，按週年利率百分之五計算之利息。
訴訟費用由被告負擔。
本判決於原告以新臺幣貳拾伍萬元為被告供擔保後，得假執行。
    事實及理由
壹、程序事項：
    按訴狀送達後，原告不得將原訴變更或追加他訴，但擴張或
    減縮應受判決事項之聲明者，不在此限，民事訴訟法第255
    條第1項第3款定有明文。本件原告起訴原請求被告給付「自
    支付命令送達被告翌日（即99年10月26日）起至清償日止，
    按週年利率百分之5計算之利息」，嗣於民國100年1月3日以
    準備書狀變更「自99年11月1日起至清償日止，按週年利率
    百分之5計算之利息」，核為減縮原告應受判決事項之聲明
    ，揆諸前揭規定，自應准許，合先敘明。
貳、兩造爭執要旨：
  一原告主張：被告於98年10月間向原告購買建築板模材料，貨
    款金額共新臺幣（下同）750,000元，經原告多次催討，被
    告均置之不理。其所交付之支票經原告向銀行提示付款，均
    遭銀行以存款不足而退票。為此，依兩造買賣契約提起本件
    訴訟，請求被告給付上開貨款等語。並聲明：(一)被告應給付
    原告750,000元，及自99年11月1日起至清償日止，按週年利
    率百分之5計算之利息；(二)願供擔保，請准宣告假執行。
  二被告則以：建築板模材料是被告向原告訂購，但是被告已另
    外交給訴外人彭杰東，兩造很熟，原告應該知道實際上買貨
    之人是彭杰東，被告一直在找彭杰東，並沒有躲起來等語資
    為抗辯。並聲明：原告之訴駁回。
參、得心證之理由：
  一原告主張被告於98年10月間向原告購買建築板模材料，貨款
    金額共750,000元，原告已交付完畢，由被告親自簽收，但
    被告迄今仍未付款等情，業據其提出貨款單、支票、退票理
    由單及本票為證，且為被告所不爭執，堪信原告所陳上情為
    真正。被告雖以上揭情詞置辯，惟系爭建築板模材料既由被
    告向原告訂購，買賣契約即存在於兩造之間，至於被告取得
    系爭建築板模材料後是否交付他人，他人是否支付對價，乃
    被告與他人間之債之關係，而與本件買賣契約無涉，基於債
    之相對性，被告自不得執此拒絕給付。
  二按買受人對於出賣人，有交付約定價金之義務，民法第367
    條規定甚明。本件被告向原告購買建築板模材料，既有上開
    貨款仍未給付，則原告依買賣契約之法律關係，請求被告給
    付750,000元，及自99年11月1日起至清償日止，按週年利率
    百分之5計算之遲延利息，即有理由，應予准許。
  三原告陳明願供擔保聲請宣告假執行，經核與法律規定相符，
    爰酌定相當擔保金額准許之。
肆、訴訟費用負擔之依據：民事訴訟法第78條。
中    華    民    國   100    年    3     月    11    日
                  民事第四庭    審判長法  官  楊國精
                                      法  官  黃文進
                                      法  官  林筱涵
正本係照原本作成。
如對本判決上訴，須於判決送達後20日內向本院提出上訴狀。如
委任律師提起上訴者，應一併繳納上訴審裁判費。
中    華    民    國   100    年    3     月    11    日
                                      書記官